【裁判字號】    89,易緝,40
【裁判日期】    890322
【裁判案由】    竊盜
【裁判全文】
臺灣板橋地方法院刑事判決                          八十九年度易緝字第四號
    公  訴  人  臺灣板橋地方法院檢察署檢察官
    被      告  甲○○
右列被告因竊盜案件，經檢察官提起公訴（八十八年度偵字第八五八八號），本院判
決如左：
    主  文
甲○○共同攜帶兇器，於夜間侵入住宅竊盜，累犯，處有期徒刑柒月。
手電筒壹枝、油壓剪壹把均沒收。
    事  實
一、甲○○曾於民國（下同）八十三年因竊盜罪，判處有期徒刑八月，又於八十四年
    八月二十一日因贓物案件，經本院以八十四年易字第四○一九號判處有期徒刑七
    月，八十四年十月二日判決確定，二罪合併執行於八十五年八月二日縮刑期滿執
    行完畢，甲○○猶不知悔改，復與林金來（已先行審結）共同基於意圖為自己不
    法所有之犯意聯絡，於八十八年四月四日凌晨五時三十分許之夜間，由林金來攜
    帶己有之手電筒一枝，並負責照明，而由甲○○攜帶其所有之油壓剪一把，二人
    共同侵入台北縣板橋市○○路○段一七０號乙○○住處，以客觀上足供兇器使用
    之油壓剪切割置放於該屋內屬乙○○所有之銅線共計三十公斤，加以竊取之，得
    手後將銅線置放在林金來之機車上。嗣乙○○發覺有異至該處查看發覺有竊賊，
    立即報警當場查獲林金來，並扣得銅線重計三十公斤，及林金來之行竊工具手電
    筒一枝，而甲○○則乘機逃逸。
二、案經台北縣警察局海山分局報請台灣板橋地方法院檢察署檢察官偵查起訴。
    理  由
一、訊據被告甲○○矢口否認竊盜犯行，辯稱：我沒有偷，當時我正在釣魚，沒有夥
    同林金來去偷竊云云。惟查，右揭犯罪事實，業據被告林金來先後於警訊及偵查
    中供承不諱，核與被害人乙○○於警訊時及偵查中指訴之情節相符，同案共犯林
    金來於本院審理時並供稱：甲○○在凌晨四時許，以扣機呼叫伊，說有好康的，
    要伊帶手電筒過去，伊到時他已經弄好了，要伊幫他載電線，伊問他是何人的電
    線，他就帶伊到一間被火燒過的空屋，他說那些電線是沒有人要的等語，並有行
    竊工具手電筒一枝及贓物代保管條一紙附卷可稽，被告所辯顯係卸責之詞，並不
    可採，本件事證明確，被告犯行堪以認定。
二、按油壓剪為鐵質利器，客觀上足以對人之身體造成傷害，得為行兇之工具，被告
    甲○○與共犯林金來持以共同行竊，核被告甲○○所為，係犯刑法第三百二十一
    條第一項第一款、第三款之加重竊盜罪。被告與林金來間，就上開竊盜犯行，有
    犯意之聯絡及行為之分擔，均為共同正犯。被告前有事實欄所載之犯罪、科刑及
    徒刑之執行情形，有台灣高等法院檢察署刑案紀錄簡覆表表一件附卷可參，其受
    有期徒刑執行完畢後五年內再犯有期徒刑以上之本罪，為累犯，應依刑法第四十
    七條之規定，加重其刑。爰審酌被告之犯罪動機、目的、手段及犯後之態度等一
    切情狀，量處如主文所示之刑，以示懲儆。末查扣案之手電筒一枝，為同案共犯
    林金來所有供犯罪所用，又被告甲○○所有、用以行竊之油壓剪一把雖未扣案，
    惟無證據證明業已滅失，均應依法宣告沒收，併此明。
據上論斷，應依刑事訴訟法第二百九十九條第一項前段，刑法第二十八條、第三百二
十一條第一項第一款、第三款、第四十七條、第三十八條第一項第二款，判決如主文
。
本案經檢察官陳炎辰到庭執行職務
中      華      民      國      八十九      年      三    月  二十三    日
                                  臺灣板橋地方法院刑事第一庭
                                      法  官    胡  堅  勤
右正本證明與原本無異。
如不服本判決，應於判決送達後十日內，向本院提出上訴狀。
                                      書記官    劉  文  美
中      華      民      國      八十九      年      三    月  二十四    日
附錄本案所犯法條全文
刑法第三百二十一條
犯竊盜罪而有左列情形之一者，處六月以上五年以下有期徒刑：
一、於夜間侵入住宅或有人居住之建築物、船艦或隱匿其內而犯之者。
二、毀越門扇、牆垣或其他安全設備而犯之者。
三、攜帶兇器而犯之者。
四、結夥三人以上而犯之者。
五、乘火災、水災或其他災害之際而犯之者。
六、在車站或埠頭而犯之者。
前項之未遂犯罰之。


司法院資訊處製作；財團法人民間司法改革基金會備份。
